最高法院刑事裁定　　　　　　　　　 111年度台抗字第1084號
再 抗告 人　宋文志



上列再抗告人因違反槍砲彈藥刀械管制條例聲請再審案件，不服
臺灣高等法院高雄分院中華民國111年7月15日駁回抗告之裁定（
110年度抗字第130號），提起再抗告，本院裁定如下：
    主  文
再抗告駁回。
    理  由
一、本件再抗告人宋文志因違反槍砲彈藥刀械管制條例案件，對
    臺灣高雄地方法院94年度訴字第2869號確定判決聲請再審，
    經第一審裁定駁回其聲請，再抗告人提起第二審抗告，原裁
    定以：聲請再審意旨所稱1.再抗告人原購買者為玩具槍，其
    坦承之改裝行為，僅改裝成無殺傷力之玩具槍、空氣槍，並
    無裝填可供擊發具火藥而有殺傷力子彈之能力，且無營利或
    製造手槍供犯罪用之意圖，全案扣押物經鑑定僅有金屬彈匣
    1 個為槍砲主要組成零件，原確定判決未詳查本案槍枝及其
    他扣案證物是否屬槍砲主要組成零件或可發射子彈具有殺傷
    力改造玩具手槍，不能據以論處；2.原確定判決以再抗告人
    之少年前案紀錄論以累犯，違反兒童權利公約及其施行法，
    且（修正前）製造空氣槍罪之刑罰法律業經司法院釋字第66
    9 號解釋宣告違憲，是原確定判決有適用法規錯誤之瑕疵各
    詞。或係對於原確定判決採證、認事之職權行使，任意為相
    異評價，或僅泛言原確定判決前述法律適用違背法令，難認
    有據。並未提出新事實、新證據，亦未指明其他符合再審事
    由之要件或事證，核與刑事訴訟法第420條第1項各款得聲請
    再審之要件不符。因而以第一審裁定駁回其再審之聲請並無
    不合，而駁回再抗告人在第二審之抗告，已詳為剖析論述，
    經核尚無違誤。
二、再抗告意旨除抄錄原抗告意旨外，仍就原裁定已論究說明之
    事項或原確定判決採證認事、用法之職權行使表示不服，針
    對原裁定駁回抗告所憑法律規定之立法裁量，任意爭執，泛
    言：1.原確定判決認定事實錯誤，況縱令有罪，應僅依未經
    許可改造空氣手槍未遂罪論處；2.違反槍砲彈藥刀械管制條
    例之罪，不分犯行情節輕重，一律論處自由刑，又併科罰金
    刑，未能充分反映行為之不法內涵，違反憲法上一罪不二罰
    及平等原則；且依刑事訴訟第420條第1項第6 款規定，僅應
    受無罪、免訴、免刑或輕於原判決所認罪名之情形，始能據
    此聲請再審，致人民對於重大量刑瑕疵之判決，無從適用該
    規定聲請再審，無異要求人民忍受國家錯誤判決所生之不利
    結果，不符合正當法律程序，現行再審制度在僵化之法定刑
    下，壓縮法院對於具體個案相異不法情節之量刑空間，已因
    立法不作為侵害刑事被告之訴訟權，違反憲法之平等及比例
    原則云云，指摘原裁定駁回其抗告係有違誤，核與前述聲請
    再審之法定要件均不適合，難認有據。依上說明，本件再抗
    告為無理由，應予駁回。
據上論結，應依刑事訴訟法第412條，裁定如主文。
中    華    民    國   111    年    8     月    24    日
                  刑事第八庭審判長法  官  何  菁  莪  
                                  法  官  何  信  慶  
                                  法  官  劉  興  浪  
                                  法  官  高  玉  舜  
                                  法  官  朱  瑞  娟  
本件正本證明與原本無異
                                  書記官
中    華    民    國   111    年    8     月    29    日